# GUNA DERMAWAN JUNIOR ANDROID DEVELOPER

Jakarta Barat, Indonesia | HP: 085292381776 | Email: gunadermawan.official@gmail.com

## **RINGKASAN**

Memiliki pengalaman lebih dari satu tahun sebagai android developer menggunakan kotlin dan java, Sebagai mobile developer, saya mempunyai pengelaman dalam membuat aplikasi dengan desain arsitektur MVVM, Koneksi REST API dengan retroifit, android jetpack and jetpack compose untuk desain UI yang lebih interaktif, CI/CD Pipeline untuk pengembangan proyek berkelanjutan, pemahaman fundamental aplikasi android, dan penggunaan git sebagai version control untuk kolaborasi dengan tim, saya seorang yang bertanggung jawab, mempunyai kebiasaan untuk belajar hal baru terlebih di dunia pemrograman mudah beradaptasi dengan lingkungan baru, dan tetap humble kepada orang lain yang saya temui, disela kesibukan saya, biasanya saya membuat konten pembelajaran berbasis video di kanal youtube saya sebagai bahan berbagi kepada sesama.

#### **PENGALAMAN**

#### PT. Pro Sistimatika Automasi – Jakarta Barat, Indonesia

Junior Android Developer (Oktober 2022 – Sekarang)

- 1. Merancang, membangun, dan memelihara aplikasi untuk platform Android
- 2. Memastikan kinerja, kualitas, dan daya tanggap aplikasi
- 3. Berkolaborasi dengan tim untuk menentukan, merancang, dan mengirimkan fitur baru
- 4. Pertahankan kualitas kode, organisasi, dan kinerja
- 5. Merancang dan mengembangkan aplikasi Android berkualitas tinggi untuk klien kami.
- 6. Mengembangkan dan integrasi backend Golang dengan aplikasi Android.
- 7. Berkolaborasi dengan desainer UI/UX untuk membuat antarmuka yang ramah pengguna aplikasi.
- 8. Menulis kode yang bersih dan dapat dipelihara yang memenuhi standar industri dan praktik terbaik.
- 9. Menggunakan Room Database untuk membuat dan mengelola database lokal untuk aplikasi.
- 10. Menerapkan injeksi dependensi dengan Hilt dan Dagger untuk meningkatkan performa dan skalabilitas aplikasi.

#### PT. Selaras Mitra Integra - Semarang, Indonesia

IT Developer (Juni 2022 - Oktober 2022)

1. Membuat aplikasi sesuai dengan kebutuhan perusahaan, baik berbasis web ataupun mobile, menggunakan codeigniter 3 dan laravel untuk platform web dan android dengan kotlin untuk platform mobile.

## Study Independent Kampus Merdeka - Bandung, Indonesia

Learning Path Android Developer (Agustus 2021 – Januari 2022)

- 1. Menyelesaikan semua modul pembelajaran mulai dari tingkat dasar sampai mahir dengan detail pembelajaran adalah memulai logika pemrograman, belajar github, prinsip pemrograman SOLID, memulai pembelajaran dengan kotlin, belajar Fundamental Aplikasi Android, belajar Android Jetpack pro, pembelajaran softskil penyiapan karir.
- 2. Membuat capstone atau tugas akhir menggunakan studi kasus dan diselesaikan menggunakan implementasi pemrograman Android dengan Tim.

## PT. KAI Persero UPT.Balai Yasa Tegal – Tegal, Indonesia

IT Support perusahaan (Februari 2021 – Maret 2022)

- 1. Perawatan perangkat komputer, baik perangkat keras ataupun perangkat lunak
- 2. Pembuatan perangkat lunak untuk membantu kinerja karyawan di unit IT berbasis web menggunakan framework Codelgniter 3

#### **PENDIDIKAN**

#### **UNIVERSITAS DIAN NUSWANTORO (2018 - 2022)**

S1 Teknik Informatika - 3.56

## **KEMAMPUAN**

- Kotlin/Java/Dart OOP
- Android SDK
- Android Jetpack Compose/XML
- MVVM Design Pattern
- Local Database/Room Database
- Firebase/Retrofit/Dependency Injection
- Play Store/Google Play Console
- Version Control System
- Agile/Jira/Confluence
- CI/CD Development
- YouTube Content Creator